臺灣板橋地方法院刑事判決　　　　　　 96年度簡上字第777號
上　訴　人　甲○○
即　被　告
上列上訴人即被告因竊盜案件，不服本院96年度簡字第3517號中
華民國96年7 月18日第一審判決（聲請簡易判決處刑案號：96年
度偵字第3710號），提起上訴，本院管轄之第二審合議庭判決如
下：
    主  文
上訴駁回。
    事  實
一、甲○○基於意圖為自己不法所有之犯意，於民國（下同）96
    年1 月31日10時30分許，為便利進入屋內行竊，乃向不知情
    之鎖匠黃世英佯稱，臺北縣中和市○○街2 巷4 號4 樓為其
    住所，惟因鑰匙遺失，無法進入，黃世英不疑有他，即前往
    上址開啟大門讓甲○○進入屋內，甲○○隨即侵入屋內行竊
    （無故侵入住宅部分，未據告訴）。嗣黃世英下樓欲離開時
    ，遇見上開處所屋主乙○○之鄰居，該人向黃世英詢問到樓
    上做何事，黃世英據實相告後，該人回答樓上並無甲○○此
    人，黃世英始查覺有異，即返回上址查看，卻發現屋內有翻
    抽屜聲音，黃世英即在現場等待，其後甲○○竟口戴黑色口
    罩，並脫右手白色手套從屋內走出，黃世英隨即請鄰居報警
    查獲。嗣經乙○○清點財物損失，發現有現金新臺幣數百元
    失竊，始查悉上情。
二、案經被害人乙○○訴由臺北縣政府警察局中和分局報請臺灣
    板橋地方法院檢察署檢察官偵查後聲請逕以簡易判決處刑。
    理  由
一、上訴人即被告甲○○經合法傳喚，無正當之理由不到庭，爰
    依刑事訴訟法第371條之規定，得不待其陳述，逕行判決。
二、訊據被告甲○○於偵查中對於上揭、時地僱請黃世英開啟上
    址大門等情並不否認，惟矢口否認有何竊盜之犯行，並辯稱
    ：伊本來是要請鎖匠開門拿回伊的書，後來伊想想不對就沒
    有進去，就下到1 樓，鎖匠也沒有開門，伊也沒有帶白色手
    套云云。經查：上開被害人乙○○住所遭竊之事實，業據告
    訴人乙○○於警詢及偵查中指訴綦詳；復參以證人黃世英於
    偵查中結證稱：當天被告打電話來說要開鎖，伊到達時，被
    告就帶伊上樓，伊有要求被告出示證件，惟被告表示未攜帶
    ，並表示隔壁是他阿姨家，但她現在不在家，故不需按隔壁
    門鈴確認，開鎖後，被告即進入，惟經伊詢問鄰居，發現被
    告並非該址住戶，即請鄰居報警，伊上樓查看時，發現有翻
    抽屜的聲音，且被告出大門時剛好右手在脫白色薄手套等語
    （見偵查卷第36頁），足證被告確曾進入該址竊取告訴人乙
    ○○之財物無疑，是以被告上開辯稱，顯係卸責之詞，自不
    足採，被告竊盜之犯行應堪認定。至被告於上訴狀中稱：伊
    係與黃世英一起上樓，一起下樓，並未進入乙○○家中行竊
    及乙○○於警詢中稱家中未有被人翻動之情形云云；惟查；
    被告上開所辯，亦經證人黃世英於偵查中上開之證詞，即足
    以證明被告確有進人被害人乙○○家中之情形，另被害人於
    偵查中亦指稱：「我在警詢作筆錄時有問我住五樓的弟弟看
    有無損失，因為當時他有下去樓下看，他說沒有，且當時沒
    有聯絡到我媽媽，所以我才說沒有財產上的損失，後來晚上
    我下班回家問我媽媽有無東西不見，媽媽說床頭櫃有幾百元
    不見，是幾百她沒有算，但是她確定她會放幾百在床頭櫃上
    面」（見偵查卷第36頁）。故被告所辯各節，亦不可採。
三、核被告所為，係犯刑法第320 條第1 項之普通竊盜罪。原審
    同此認定，並審酌被告之素行非劣，智識程度為高級中學畢
    業，並無明顯不足之處，所竊取之金額雖微，然其所用之侵
    入住宅手段，較之一般竊盜行為情節為重，並足使該地區居
    民不安，危害非輕，於當場為人查覺送辦後，復於偵查中以
    誇張而明顯不實之辯詞狡飾，顯見並無悛悔之意，惡性非微
    ，犯後態度不佳，自應予以相當之非難而不宜輕縱等一切情
    狀，依刑事訴訟法第449 條第1 項前段、第3 項、第454 條
    第2 項，刑法第320 條第1 項、第41條第1 項前段，刑法施
    行法第1 條之1 第1 項、第2 項前段之規定，量處有期徒刑
    4 月，又因被告犯罪時間在96年4 月24日以前，復無中華民
    國九十六年罪犯減刑條例所列不予減刑之情形，乃應依同條
    例第2 條第1 項第3 款之規定，減為有期徒刑2 月，並諭知
    如易科罰金之折算標準，其認事用法，核無不合，量刑亦屬
    妥適。至上訴意旨略以：伊並未行竊及被害人於警詢中稱並
    無財物損失云云，已如上述，故上訴人執此理由指摘原審判
    決不當，求予撤銷改判云云，自難認為有理由，應予駁回。
據上論斷，應依刑事訴訟法455 條之1 第1 項、第3 項、第368
條、第371條，判決如主文。
本案經檢察官吳文正到庭執行職務
中　　華　　民　　國　　96　　年　　11　　月　　30　　日
                    刑事第五庭判長法　官  陳 財 旺
                                  法　官  黎 錦 福
                                  法　官  潘 長 生
上列正本證明與原本無異。
不得上訴。
                                  書記官  彭 麗 紅
中　　華　　民　　國　　96　　年　　11　　月　　30　　日
附錄本案論罪科刑法條：
中華民國刑法第320條
意圖為自己或第三人不法之所有，而竊取他人之動產者，為竊盜
罪，處五年以下有期徒刑、拘役或五百元以下罰金。
意圖為自己或第三人不法之利益，而竊佔他人之不動產者，依前
項之規定處斷。
前二項之未遂犯罰之。
